臺灣嘉義地方法院民事裁定  
111年度司輔宣字第3號
聲  請  人  黃聰庭  

上列聲請人聲請為受輔助宣告之人黃新丁、黃陳金葉選任特別代
理人事件，本院裁定如下：
    主  文
聲請駁回。
聲請程序費用新台幣1,000元由聲請人負擔。
    理  由
一、聲請意旨略以：查聲請人為黃新丁、黃陳金葉之子，二人前
    於鈞院106年度輔宣字第16號民事裁定中，命黃淑嬌、黃淑
    秀擔任其共同輔助人，而目前黃淑嬌、黃淑秀二人均已不再
    回嘉義過問爸媽，足徵輔助人二人已明顯未盡職務且廢弛已
    久。經聲請人及其他子女發見，黃淑嬌、黃淑秀擔任輔助人
    期間，擅自將黃新丁、黃陳金葉二人所登記之不動產，全數
    以贈與方式移轉黃淑嬌、黃淑秀之子女，故意且明顯為了規
    避法規。受輔助宣告人將其財產單方受贈乙節，顯係明顯不
    利益於己之情形，然黃淑嬌、黃淑秀身為輔助人，同時亦為
    受贈人之母，其利害關係明顯相反，足徵輔助人對於贈與行
    為之同意應有違反法律規定之情形。現任黃新丁、黃陳金葉
    之輔助人，明顯有違反輔助人職務之情形，故而懇請鈞院准
    予選任特別代理人，以俾暫時得照顧並代理其伸張權益等語
    。
二、按輔助人之行為與受輔助宣告之人之利益相反或依法不得代
    理時，法院得因輔助人、受輔助宣告之人、主管機關、社會
    福利機構或其他利害關係人之聲請或依職權，為受輔助宣告
    之人選任特別代理人。民法第1113條之1準用第1098條第2項
    分別定有明文。又非訟事件之聲請，不合程式或不備其他要
    件者，法院應以裁定駁回之。但其情形可以補正者，法院應
    定期間先命補正，非訟事件法第30之1條亦有明定。
三、經查，聲請人主張黃新丁、黃陳金葉經本院宣告為受輔助宣
    告之人，並選定其女黃淑秀及黃淑嬌為其輔助人確定在案，
    業據本院依職權調取106年度輔宣字第16號民事卷宗核閱無
    誤，自堪信為真實。而經本院通知聲請人說明本件輔助人之
    行為與受輔助人有何利益相反或依法不得代理之情事，並釋
    明聲請人有何利害關係等事項，聲請人陳報略以輔助人擅將
    受輔助人之不動產贈與並移轉登記予輔助人之子女，其贈與
    受讓行為違法，實有選任特別代理人提起確認贈與關係不存
    在或無效之訴等語，然仍未指明輔助人有何行為與受輔助人
    利益相反或依法不得代理，揆諸前揭規定，自無選任特別代
    理人代理其行為之必要，再者，輔助人如有不適任或違反職
    務之情事，亦不適用本件選任特別代理人程序，故聲請人之
    聲請於法不合，自應予以駁回。
四、依家事事件法第177條第2項、第164條第3項，裁定如主文。
五、如對本裁定抗告，須於裁定送達後10日之不變期間內，向本
    院提出抗告狀，並繳納抗告費新臺幣1,000元。
中　　華　　民　　國　　111 　年　　8 　　月　　25　　日
               家事法庭  司法事務官 黃冠嵐          
正本係照原本作成。
中　　華　　民　　國　　111 　年　　8 　　月　　25　　日
                         書　記　官　朱鴻明